【裁判字號】    94,訴,1495
【裁判日期】    950316
【裁判案由】    公共危險
【裁判全文】
臺灣臺南地方法院刑事判決              94年度訴字第1495號
    聲  請  人  臺灣臺南地方法院檢察署檢察官
    被      告  乙○○
上列被告因公共危險等案件，經檢察官聲請以簡易判決處刑（九
十四年度營偵字第一一八八號），本院認不宜逕以簡易判決處刑
（九十四年度交簡字第二一二八號），改依通常程序審理，被告
於準備程序中就被訴事實為有罪之陳述，本院裁定進行簡式審判
程序，判決如下：
    主  文
乙○○放火燒燬他人所有之木製傢俱，致生公共危險，處有期徒
刑壹年貳月。扣案之瓦斯罐壹個、噴燈壹只及打火機壹個均沒收
。
    事  實
一、乙○○因細故與家人相處不睦，心生不滿，於民國九十四年
    十月十七日下午五時三十分許，撥打電話向其母甲○○○及
    其妹丙○○揚言欲搗毀其母所有位於臺南縣新營市○○路八
    十八之一號住處內之傢俱後，旋基於毀損之犯意，於同日下
    午五時四十五分許，毀損上址三、四、五樓內之傢俱及玻璃
    （毀損部分未據告訴）。甲○○○及丙○○聽聞後，旋報警
    請求前往現場處理。經警據報到場後，乙○○因怒氣未消，
    明知警員已至上址屋外欲入內勸阻，為阻止警員依法執行勤
    務，竟基於妨害公務之犯意，以左手持打火機一個並將之點
    燃，右手持噴燈一只，復將瓦斯罐一個夾於左側腋下，向警
    揚言若衝進來則將點火引燃噴燈及瓦斯罐，而以此脅迫方式
    ，阻止警員入內而妨害公務。乙○○為求有效阻止警員入內
    圍捕，復至上址五樓，基於放火之犯意，以打火機點燃噴燈
    後，再以噴燈縱火燒燬甲○○○所有甫遭其毀損之木製傢俱
    ，致生公共危險，嗣經警火速聯繫消防隊員於同日晚上七時
    十分許強行破門而入將火勢撲滅，當場逮捕乙○○，並扣得
    其所有之打火機一個、噴燈一只及瓦斯罐一個。
二、案經臺南縣警察局新營分局報請臺灣臺南地方法院檢察署檢
    察官偵查後聲請以簡易判決處刑，本院認不宜逕以簡易判決
    處刑，改依通常程序審理。
    理  由
一、本件被告乙○○所犯係死刑、無期徒刑、最輕本刑為三年以
    上有期徒刑以外之罪，亦非屬高等法院管轄之第一審案件，
    其於準備程序程序進行中就被訴事實為有罪之陳述，經法官
    告知簡式審判程序之旨，並聽取公訴人及被告之意見後，由
    合議庭裁定進行簡式審判程序，故不受同法第一百五十九條
    第一項、第一百六十一條之二、第一百六十一條之三、第一
    百六十三條之一及第一百六十四條至第一百七十條所規定證
    據能力認定及調查方式之限制，合先敘明。
二、上揭犯罪事實，業據被告於警詢、偵訊、本院準備程序及審
    理程序中坦承不諱，核與證人即被告之母甲○○○、妹丙○○於警詢中之證述相符，並有照片八張及土地所有權狀一紙
    在卷可稽，另有打火機一個、噴燈一只及瓦斯罐一個扣案可
    佐。按所謂「燒燬」，乃指所放之火其獨立燃燒力足以變更
    物體或喪失其效用而言，必須其物喪失主要效用，始得謂放
    火既遂；而「致生公共危險」之要件，以發生具體之公共危
    險為必要，屬於結果犯（最高法院七十六年度臺上字第八二
    三０號、八十九年度臺上字第三００六號、九十三年度臺上
    字第六八三號判決要旨可資參照）。查被告先以打火機點燃
    噴燈，再以噴燈引燃其母甲○○○所有甫遭其毀損之木製傢
    俱，而前揭木製傢俱業已燃燒殆盡成為灰燼而喪失效用，而
    達燒燬之程度，有卷附照片可憑，又觀諸被告係在屋內燒燬
    木質易燃物品，於屋內焚燬地點周圍尚有其他木製傢俱等易
    燃物品環繞，而上址附近尚有鄰人居住，亦據證人丙○○證
    述屬實，倘非消防人員破門而入及時撲滅，火勢可能因此蔓
    延，後果堪虞，是其所為顯已致生公共危險，被告之任意性
    自白核與事實相符，堪以採信。本件事證明確，被告犯行堪
    以認定，應依法論科。又被告僅著手燒燬前揭木製傢俱，並
    未延及住宅本體，是其所為尚與刑法第一百七十三條第一項
    之構成要件有間，附此敘明。
三、核被告所為，係犯刑法第一百三十五條第一項之妨害公務罪
    及同法第一百七十五條第一項之放火燒燬他人所有之物罪。
    聲請書所犯法條欄雖僅載明被告涉犯刑法第一百七十五條第
    一項之放火燒燬他人所有之物罪嫌，然其犯罪事實欄中業已
    載明被告涉嫌妨害公務之事實，足認所犯法條欄應係漏引，
    該部分既已起訴，本院自應依法審理，並已於審理程序中依
    法踐行罪名告知。被告所犯上述二罪間，有方法、目的之牽
    連關係，為牽連犯，應依刑法第五十五條之規定，從較重之
    刑法第一百七十五條第一項之放火燒燬他人所有之物罪處斷
    。爰審酌被告前因恐嚇案件，經臺灣高等法院臺南分院判處
    有期徒刑一年確定，於八十八年十一月四日執行完畢（不構
    成累犯），有臺灣高等法院被告前案紀錄表附卷足憑，素行
    不佳，所為除妨害國家公權力之正當行使，復妨害公眾安全
    ，惟教育程度僅高中肄業，犯後坦承犯行，尚具悔意，態度
    良好等一切情狀，量處如主文所示之刑，以資警惕。扣案之
    打火機一個、噴燈一只及瓦斯罐一個，均係被告所有供犯本
    罪所用之物，業據被告供承在卷，爰均依刑法第三十八條第
    一項第二款之規定宣告沒收。
據上論斷，應依刑事訴訟法第四百五十二條、第二百七十三條之
一第一項、第二百九十九條第一項前段，刑法第一百三十五條第
一項、第一百七十五條第一項、第五十五條、第三十八條第一項
第二款，判決如主文。
本案經檢察官丁○○到庭執行職務。
中    華    民    國    95    年    3     月    16    日
                  刑事第一庭  法  官  張婷妮
以上正本證明與原本無異。
如不服本判決，應於收受送達後10日內向本院提出上訴書狀（應
附繕本）。
                              書記官  陳姿利
中    華    民    國    95    年    3     月    16    日
附錄本案論罪科刑法條
中華民國刑法第一百三十五條第一項
對於公務員依法執行職務時，施強暴脅迫者，處三年以下有期徒
刑、拘役或三百元以下罰金。
中華民國刑法第一百七十五條第一項
放火燒燬前二條以外之他人所有物，致生公共危險者，處一年以
上七年以下有期徒刑。


司法院資訊處製作；財團法人民間司法改革基金會備份。
